臺灣高等法院高雄分院刑事判決　　　　 94年度上訴字第116號
上　訴　人
即　被　告　庚○○
上列上訴人因違反槍砲彈藥刀械管制條例等案件，不服臺灣高雄
地方法院93年度訴字第1844號中華民國93年11月10日第一審判決
（起訴案號：臺灣高雄地方法院檢察署92年度偵字第4551號、第
15656 號），提起上訴，本院判決如下：
    主  文
原判決撤銷。
庚○○連續攜帶兇器毀壞門扇竊盜，處有期徒刑貳年，並應於刑
之執行前，令入勞動場所強制工作參年；又未經許可，持有子彈
，處有期徒刑肆月，併科罰金新台幣拾萬元，罰金如易服勞役，
以新台幣玖佰元即銀元參佰元折算壹日，扣案之口徑9 MM制式子
彈伍顆均沒收。應執行有期徒刑貳年貳月，併科罰金新台幣拾萬
元，罰金如易服勞役，以新台幣玖佰元即銀元參佰元折算壹日，
並應於刑之執行前，令入勞動場所強制工作參年，扣案之口徑9
MM制式子彈伍顆均沒收。
    事      實
一、庚○○前於民國79年間因竊盜罪，經臺灣高雄地方法院判處
    有期徒刑2 年確定，嗣經減刑為有期徒刑1 年，於80年間執
    行完畢；復於81年間因違反麻醉藥品管理條例案件，經臺灣
    高雄地方法院判處有期徒刑6 月確定，於82年間執行完畢；
    再於84年間犯強盜、竊盜、違反麻醉藥品管理條例等案，經
    本院判處有期徒刑8 年確定，於88年5 月間假釋出監，嗣因
    撤銷假釋，現仍執行殘刑中。詎其仍無悔意，猶基於意圖為
    自己不法所有之概括犯意，連續於附表所示時間、地點竊取
    他人財物（其詳細時間、地點、犯罪方法，被害人姓名、竊
    得財物均如附表所示），而有犯罪習慣。並於竊得財物後，
    將較有價值之戒指、項鍊等金飾珠寶販賣予在高雄縣鳳山市
    ○○○路545 巷10號經營「佳利山銀樓」而不知情之龔哲琮
    ，或其他不詳銀樓，得款花用；又將附表編號4 所竊得之勞
    力士金錶，持至在高雄市苓雅區○○○路118 號經營「英明
    當鋪」典當予不知情之何素鐘，得款15萬元花用。嗣於92年
    1 月24日17時45分許，在高雄市○○區○○街一巷53號之4
    、7 備註欄內所示之財物（註明已丟棄部分除外）。
二、庚○○於90年間，在高雄市○○區○○路419 號處取得具殺
    傷力之口徑9 MM之制式子彈5 顆後，未經許可，持有該等子
    彈，並將之置放在高雄市○○區○○街一巷53之4 號處。嗣
    於上開時、地，為警搜索查獲，並扣得上開子彈5 顆。
三、案經乙○○訴請高雄縣政府警察局鳳山分局報請臺灣高雄地
    方法院檢察署檢察官偵查起訴。
    理      由
一、被告庚○○於本院審理中，只承認有竊取附表編號4 所示的
    竊盜行為，其餘部分則加以否認，辯稱：扣案的子彈及附表
    編號6 的物品物都是辛明竹拿來寄放的等語。經查：
  (一)關於被害人林富美、己○○、戊○○；邵玉珍、乙○○、甲○○、丙○○、辛○○、丁○○及證人龔哲琮、吳宜諒、何
    素鍾、張竣德、鄭慧羅及張依琳等人在警詢及偵查中的陳述
    ，雖係審判外陳述，惟其中林富美、己○○、丙○○、辛○○、龔哲琮、何素鍾、鄭慧羅等人在偵查中已依法具結，且
    查無顯不可信情況，依刑事訴訟法第159 之2 規定，得為證
    據；其餘部分則經檢察官及被告同意作為證據，本院審酌其
    等於製作筆錄時，係因家中物品遭竊而陳述失竊，或陳述取
    得贓物經過情形，並無不當情形存在，依刑事訴訟法第159
    之5 規定，得為證據。又關於內政部警政署刑事警察局槍彈
    鑑定書部分，雖非由法官或檢察官囑託鑑定，因檢察官及被
    告均未於言詞辯論終前聲明異議，本院審酌該鑑定係由刑事
    警察局鑑識人員本於其專業知識所為鑑定，故得為證據。
  (二)上開連續竊盜及持有子彈之事實，業據被告庚○○於警詢及
    原審審理時均坦承不諱，且查：
  1.被告竊盜部分，核與如附表所示之各該被害人分別於警、偵
    訊中指訴之情節相符（林富美：鳳山分局警卷第30頁、偵45
    51號偵查卷第27頁，己○○：鳳山分局警卷第35頁、偵4551
    號偵查卷第27頁，戊○○：高雄市警局警卷第2 至4 頁，邵
    玉珍：高雄市警局警卷第10至13頁，乙○○：鳳山分局警卷
    第56至59頁，甲○○：鳳山分局警卷第37至39頁，丙○○：
    鳳山分局警卷第47至49頁、偵45 51 號偵查卷第27頁，辛○○：鳳山分局警卷第40至42頁、偵4551號偵查卷第27頁，丁○○：鳳山分局警卷第50至52頁），及如附表編號1 （鳳山
    分局警卷第33頁）、3 （邵玉珍：高雄市警局警卷第17頁）
    、4 （鳳山分局警卷第60頁）、6 （鳳山分局警卷第43頁）
    、7 （鳳山分局警卷第54頁）等被害人所簽具之領據在卷可
    稽，以及原審法院向交通部中央氣象局高雄氣象站函調90年
    、91年「臺灣地區日出日沒時刻表」附卷可考（見原審卷第
    33至35頁）；且被告將所竊得之部分金飾販賣予龔哲琮經營
    之「佳利山銀樓」及將竊盜之附表編號四所示勞力士金錶典
    當予何素鐘經營之「英明當鋪」，另將所竊之附表編號3 所
    示被害人邵玉珍所有之行動電話售予吳宜諒等情，均據證人
    龔哲琮（鳳山分局警卷第80至82頁、偵4551號偵查卷第26頁
    ）、何素鐘（鳳山分局警卷第87至90頁、字4551號偵查卷第
    26頁）、吳宜諒（高雄市警局警卷第6 至7 頁）、張竣德（
    高雄市警局警卷第8 至9 頁）分別於警、偵訊時證述綦詳，
    且有「佳利山銀樓」之金飾買入登記簿影本3 頁（鳳山分局
    警卷第84至86頁）、「英明當舖」典當登記簿影本1 頁（鳳
    山分局警卷第91頁）及何素鐘所簽具之證物責付保管單乙紙
    （鳳山分局警卷第93頁）等均附卷足憑。
  2.被告持有子彈部分，有子彈5 顆扣案可佐，該等子彈均屬具
    有殺傷力乙節，則有內政部警政署刑事警察局92年4 月10日
    刑鑑字第092004 5009 號槍彈鑑定書鑑識明確（見偵字第45
    51號偵查卷第10至13頁）。
  (三)被告所稱扣案子彈及辛○○所失竊財物，係辛明竹所交付，
    惟此業為辛明竹在本院審理中所否認（見本院卷第57至58頁
    ），被告經與辛明竹當庭對質後，也稱：對於辛明竹的陳述
    沒有意見。又前往被告住處搜索的警員陳榮洲在本院審理中
    也到庭證稱：在被告住處搜索到的東西是分別放的，並非放
    在一起，其房間內放置的東西很凌亂，經過逐一搜索，才找
    出被害人的東西及子彈等語（見本院卷第60頁）。衡情，如
    果上述物係他人寄放，並以包裝袋置，豈有在被取出時係呈
    現凌亂放置情形；如再參酌被告有將其中部分貴重物品之金
    飾及勞力士表，持至銀樓典當，及將行動電話機具出售給他
    人等情，益徵其所辯係卸責之詞，不足採信。是本案事證已
    臻明確，被告犯行可以認定。
二、核被告庚○○如附表編號1 、2 所為，係犯刑法第320 條第
    1 項之竊盜罪；如附表編號4 所為，係犯刑法第306 條第1
    項之無故侵入住宅及第320 條第1 項之竊盜等罪；如附表編
    號3 、5 、7 之犯罪時間，經核對原審法院向交通部中央氣
    象局高雄氣象站函調之90年、91年「臺灣地區日出日沒時刻
    表」之記錄（見原審卷第33至35頁），應均屬日出前之夜間
    ，是被告於夜間侵入住宅或有人居住之建築物行竊，此部分
    係犯刑法第321 條第1 項第1 款之加重竊盜罪；如附表編號
    6 之持足對他人生命、身體構成危險之螺絲起子兇器撬開大
    門鎖毀壞門扇後，進入屋內行竊，係犯刑法第321 條第1 項
    第2 、3 款攜帶兇器毀壞門扇之加重竊盜罪。又被告就如附
    表編號4 所犯侵入住宅罪部分，業據被害人乙○○於警詢時
    提出告訴（鳳山分局警卷第59頁），且該罪與竊盜罪間，有
    方法結果之牽連關係，為牽連犯，應從一重之攜帶兇器毀壞
    門扇加重竊盜罪處斷。公訴人雖未就被告所犯附表編號4 所
    犯侵入住宅之罪起訴，惟因被告所犯該罪，與經起訴之竊盜
    罪有方法結果之牽連關係，屬裁判上一罪，本院自得併予審
    酌。至被告於91年4 月26日夜間，侵入高雄縣鳳山市○○路
    106 號1 樓處，竊取邵玉珍所有「NOKIA 」行動電話1 支之
    竊盜犯行部分，雖經臺灣高雄地方法院檢察署檢察官於92年
    10月31日以92年度偵緝字第189 號處分不起訴，此有該不起
    訴處分書列印本1 份在卷可考（見原審卷第67頁），但其竊
    盜邵玉珍行動電話部分，與經起訴之附表編號3 所示竊取戊○○財物部分，係屬在同一時間及地點竊取分屬數人之物之
    接續犯，兩者具有實質上一罪關係，基於審判不可分原則，
    本院就該未起訴之竊取邵玉珍財物部分，仍得加以審判。該
    經檢察官不起訴部分，係檢察官將具有不可分的整個犯罪割
    裂，故其不起訴處分無效（最高法院43年台上字第690 號判
    例意旨參照）。且本件被告就竊取邵玉珍財物部分係於不起
    訴處分確定後自白犯罪，該自白應屬刑事訴訟法第260 條第
    1 款所稱之新證據（最高法院27年上字第734 號、29年上字
    第1308號判例參照），故本院自不受該不起訴處分之拘束，
    而得為審理。被告所為數竊盜行為，時間緊接，所犯罪名相
    同，顯係出於概括之犯意為之，為連續犯，爰依刑法第56條
    之規定以一情節較重之刑法第321 條第1 項第2 、3 款攜帶
    兇器毀壞門扇之加重竊盜罪論，並加重其刑。又被告持有具
    殺傷力之前開子彈，係犯槍砲彈藥刀械管制條例第12條第4
    款之未經許可，持有子彈罪。被告所犯上開加重竊盜及持有
    子彈等2 罪，犯意各別，行為互殊，犯罪構成要件不同，應
    予分論併罰。
三、原審以被告罪證明確，予以論罪科刑，固非無見，但(一)關於
    附表編號3 所示之竊取邵玉珍財物部分，法院得以審判，係
    因與經起訴之附表編號3 所示竊取戊○○財物部分，係屬在
    同一時間及地點竊取分屬數人之物之接續犯，兩者具有實質
    上一罪關係，且被告在不起訴處分確定後自白犯罪，並非因
    與其他部分具有連續犯關係所致，原判決於理由中敘明係因
    與起訴部分具有連續犯關係所致。(二)關於被告未經許可，持
    有子彈部分，依法律規定，係應併科罰金，原決僅判決有期
    徒刑4 月而未併科罰金，均有未洽；被告上訴意旨否認部分
    犯罪，並認原判決量刑過重，雖無理由，但原判決既有不當
    。應由本院將原判決撤銷改判。爰審酌被告前曾因於79年間
    犯竊盜罪，經原審法院判處有期徒刑2 年確定，嗣經減刑為
    有期徒刑1 年，於80年間執行完畢；復於81年間因違反麻醉
    藥品管理條例案件，經原審法院判處有期徒刑6 月確定，於
    82 年 間執行完畢；再於84年間犯強盜、竊盜、違反麻醉藥
    品管理條例等案，經本院判處有期徒刑8 年確定，於88年5
    月間假釋出監，嗣因撤銷假釋，現仍執行殘刑中，有臺灣高
    等法院被告全國前案紀錄表可按，是見其素行非佳；又鑑於
    其年輕力壯，竟連續多次恣意進入他人所有之屋內竊盜財物
    ，嚴重破壞他人住居安全，惡性非輕，所致危害亦重，惟念
    其犯後於坦承部分犯行，其持有子彈行為，則危害社會安全
    等一切情狀，量處如主文所示之刑並定其應執行刑，並就罰
    金部分諭知易服勞役之折算標準，以示懲儆。復就被告有前
    述犯罪前科，所犯竊盜案件，自其科刑觀之，顯見情節均屬
    非輕，然距其假釋出監，僅2 年多，假釋期間尚未屆滿，即
    又連續犯本案附表所示竊盜罪，且多達7 件，足認其已有犯
    罪習慣，以致屢屢於刑之執行完畢或假釋出監未幾，即再度
    犯罪，可見僅憑刑之執行，已不足以澈底根絕其惡性，爰依
    竊盜犯贓物犯保安處分條例第3 條第1 項第1 款規定，併宣
    告被告於刑之執行前，令入勞動場所強制工作3 年。扣案之
    子彈5 顆係違禁物，應依刑法第38條第1 項第1 款規定宣告
    沒收。被告於附表編號6 所示用以行竊之螺絲起子一把，雖
    係供犯罪所用之物，但未扣案，且係得沒收之物，為免日後
    執行上困難，爰不為沒收之宣告。
據上論結，應依刑事訴訟法第369 條第1 項前段、第364 條、第
299 條第1 項前段，槍砲彈藥刀械管制條例第12條第4 項，竊盜
犯贓物犯保安處分條例第3 條第1 項第1 款、第4 條、刑法第11
條、第56條、第321 條第1 項第2 款、第3 款、第306 條第1項
、第55條、第51條第5 款、第42條第2 項、第38條第1 項第1款
，罰金罰鍰提高標準條例第1 條前段、第2 條，現行法規定所定
貨幣單位折算新台幣條例第2 條，判決如主文。
本案經檢察官彭南雄到庭執行職務。
中　　華　　民　　國　　94　　年　　4 　　月　　6 　　日
                  刑事第三庭    審判長法  官  周賢銳
                                      法  官  謝宏宗
                                      法  官  黃仁松
以上正本證明與原本無異。
竊盜部分不得上訴。
未經許可，持有子彈部分，如不服本判決應於收受本判決後10日
內向本院提出上訴書狀，其未敘述上訴理由者，並得於提起上訴
後10日內向本院補提理由書狀（均須按他造當事人之人數附繕本
）「切勿逕送上級法院」。
中　　華　　民　　國　　94　　年　　4 　　月　　6 　　日
                                      書記官  鄭翠芬
附錄本件判決論罪科刑法條：
中華民國刑法第306 條第1 項：
無故侵入他人住宅、建築物或附連圍繞之土地或船艦者，處1 年
以下有期徒刑、拘役或3 百元以下罰金。
中華民國刑法第321條第1項第1 、2 、3 款：
犯竊盜罪而有左列情形之一者，處6 月以上、5 年以下有期徒刑
：
1 於夜間侵入住宅或有人居住之建築物、船艦或隱匿其內而犯之
  者。
2 毀越門扇、牆垣或其他安全設備而犯之者。
3 攜帶兇器而犯之者。
槍砲彈藥刀械管制條例第12條第4 項：
未經許可，持有、寄藏或意圖販賣而陳列子彈者，處5 年以下有
期徒刑，併科新台幣3 百萬元以下罰金。
附表
┌──┬────┬────┬────┬───┬────────┬──────┐
│編號│犯罪時間│犯罪地點│犯罪方法│被害人│竊取財物        │備      註  │
│    │        │        │        │      │（現金均新臺幣）│            │
├──┼────┼────┼────┼───┼────────┼──────┤
│１  │90年8 月│高雄市前│見該屋大│林富美│行動電話1 支、金│無故侵入住宅│
│    │30日上午│鎮區瑞賢│門未鎖乘│      │項鍊1 條、鑽石項│部分未據告訴│
│    │7 時許  │街17號住│機啟門入│      │鍊1 條、身分證1 │。潘春裕身分│
│    │        │宅      │內行竊  │      │枚（被害人夫潘春│證由被害人領│
│    │        │        │        │      │裕所有）、提款卡│回，所竊項鍊│
│    │        │        │        │      │（郵局、鳳山市農│銷售予不詳銀│
│    │        │        │        │      │會各1 張）、現金│樓，其餘物品│
│    │        │        │        │      │4 萬餘元        │均丟棄。    │
├──┼────┼────┼────┼───┼────────┼──────┤
│２  │91年3 月│高雄縣鳳│見該屋大│己○○│遙控器1 個、鑰匙│無故侵入建築│
│    │某日上午│山市光遠│門未鎖乘│      │1 串、雞型裝飾品│物部分未據告│
│    │7 、8 時│路167 號│機啟門入│      │1 座、現金3 千餘│訴。萬客隆購│
│    │許      │之烤鴨  │內行竊  │      │元、萬客隆購物卡│物卡1 張業由│
│    │        │專賣店  │        │      │1 張            │警方查獲。  │
├──┼────┼────┼────┼───┼────────┼──────┤
│３  │91年4 月│高雄縣鳳│於夜間侵│戊○○│戊○○所有女用皮│邵玉珍所有之│
│    │26日凌晨│山市南正│入有人居│邵玉珍│包1 個（內有行動│行動電話業由│
│    │4 時計  │二路106 │住之建築│      │電話1 支、現金2 │警方自被告所│
│    │        │號邵玉珍│物內行竊│      │萬餘元），邵玉珍│販售予吳宜諒│
│    │        │經營之理│        │      │所有行動電話1 支│處查獲後，交│
│    │        │髮廳    │        │      │                │還邵玉珍。  │
├──┼────┼────┼────┼───┼────────┼──────┤
│４  │91年11月│高雄縣鳳│見該屋大│乙○○│鑽戒1 只、誠泰銀│勞力士金錶1 │
│    │16日上午│山市中山│門未鎖乘│      │行信用卡1 張、郵│支攜往英明當│
│    │6 時40分│東路15號│機啟門，│      │局提款卡1 張、身│舖典當得款15│
│    │許      │住宅    │無故侵入│      │分證1 張、汽車駕│萬元。  摩托│
│    │        │        │住宅內行│      │駛執照1 張、行動│羅拉牌行動電│
│    │        │        │竊      │      │電話2 支、勞力士│話1 支由警方│
│    │        │        │        │      │金錶1 支        │查獲交還被害│
│    │        │        │        │      │                │人。另支行動│
│    │        │        │        │      │                │電話贈與綽號│
│    │        │        │        │      │                │「阿華」不詳│
│    │        │        │        │      │                │名籍男子。現│
│    │        │        │        │      │                │金留己花用，│
│    │        │        │        │      │                │其餘物品均丟│
│    │        │        │        │      │                │棄。無故侵入│
│    │        │        │        │      │                │住宅部分業已│
│    │        │        │        │      │                │告訴。      │
├──┼────┼────┼────┼───┼────────┼──────┤
│５  │91年11月│高雄市三│見該屋大│甲○○│甲○○所有之銀行│經警方查獲王│
│    │17日上午│民區九如│門未鎖乘│丙○○│存摺3 本、現金2 │金山所有之高│
│    │6 時許  │二路170 │機啟門入│      │萬餘元、撲滿1 個│新銀行民族分│
│    │        │號      │內，於夜│      │（內有5 千餘元硬│行之存摺一本│
│    │        │        │間侵入有│      │幣）、空白支票23│、空白支票23│
│    │        │        │人居住之│      │張、  照相機1 台│張。        │
│    │        │        │建築物行│      │、行動電話1 支。│            │
│    │        │        │竊      │      │丙○○所有行動電│            │
│    │        │        │        │      │話2 支、黑色皮夾│            │
│    │        │        │        │      │1 個（內有身分證│            │
│    │        │        │        │      │機車駕駛執照、現│            │
│    │        │        │        │      │金1 千5 百元）  │            │
├──┼────┼────┼────┼───┼────────┼──────┤
│６  │91年12月│高雄市左│以足對他│辛○○│身分證影本2 張（│身分證影本2 │
│    │9 日下午│營區文自│人生命、│      │辛○○、鄭素玲）│張（辛○○、│
│    │4 時許  │路419 號│身體構成│      │、辛○○離婚協議│鄭素玲）、鄭│
│    │        │5 樓住宅│危險之螺│      │書1 份、戶口名簿│紫雲離婚協議│
│    │        │        │絲起子兇│      │影本1 份、郵政跨│書1 份、戶口│
│    │        │        │器撬開大│      │行匯款申請書2 張│名簿影本1 份│
│    │        │        │門鎖毀壞│      │、郵政匯款收據1 │、郵政匯款收│
│    │        │        │門扇後，│      │張、手錶盒2 個、│據1 張、郵政│
│    │        │        │進入屋內│      │珠寶盒1 個、折扣│跨行匯款申請│
│    │        │        │行竊    │      │卡6 張、銀樓保單│書2 張、手錶│
│    │        │        │        │      │13張、  碎鑽25粒│盒2 個、珠寶│
│    │        │        │        │      │、    玉佩配件5 │盒1 個、折扣│
│    │        │        │        │      │個、豬公存錢筒1 │卡6 張、銀樓│
│    │        │        │        │      │個、珠寶盒存錢筒│保單13張、  │
│    │        │        │        │      │個（內有硬幣1 萬│碎鑽25粒    │
│    │        │        │        │      │餘元）、玉手鐲1 │、玉佩配件5 │
│    │        │        │        │      │個、白ｋ金戒指1 │個均為警查獲│
│    │        │        │        │      │只、行動電話1 支│交還被害人。│
│    │        │        │        │      │                │無故侵入住宅│
│    │        │        │        │      │                │部分未據告訴│
│    │        │        │        │      │                │。          │
├──┼────┼────┼────┼───┼────────┼──────┤
│７  │91年12月│高雄縣鳳│見該屋大│丁○○│丁○○公務人員退│丁○○公務人│
│    │26日上午│山市中山│門未鎖乘│      │休證1 枚、蔡雪梅│員退休證1 枚│
│    │6 時15分│東路46巷│機啟門入│      │身分證1 枚、臺灣│、蔡雪梅身分│
│    │許      │11號    │內，於夜│      │土地銀行信用卡1 │證1 枚、臺灣│
│    │        │        │間侵入有│      │張、戒子7 只、珍│土地銀行信用│
│    │        │        │人居住之│      │珠項鍊3 串、鑽戒│卡1 張、戒子│
│    │        │        │建築物行│      │1 只、藍寶石戒子│2 只經警方查│
│    │        │        │竊      │      │1 只、黃金項鍊四│獲交還被害人│
│    │        │        │        │      │條、ｋ金項鍊1 條│。          │
│    │        │        │        │      │、手鍊1 只、手環│            │
│    │        │        │        │      │1 只、女用手錶2 │            │
│    │        │        │        │      │只、現金1 萬元  │            │
└──┴────┴────┴────┴───┴────────┴──────┘
